# 股改验资日净资产少于基准日如何处理？

提问人：gyxpp 时间：2013-02-22 15:49:29
股改验资时，至验资日企业净资产小于股改基准日净资产，有什么影响？

回答人：chenyiwei
这种做法在实务中较少见（除了某些季节性生产经营的企业以外）。一般理解，在排除基准日审计、评估出现错误的基础上，如果验资基准日帐面净资产小于基准日帐面净资产是由于季节性原因导致的正常情况，预计在旺季开始后即可恢复，则一般可以不作特殊处理；但如果是由于生产季节性以外的原因导致该期间发生亏损，则还是建议尽可能用现金补足，保证验资截止日的帐面净资产不小于基准日经审计的帐面净资产。